臺灣板橋地方法院刑事判決　　　　　　　96年度易字第1339號
公　訴　人　臺灣板橋地方法院檢察署檢察官
被　　　告　甲○○
選任辯護人　劉錦隆律師
上列被告因妨害自由案件，經檢察官提起公訴（96年度偵字第39
33號） ，本院判決如下：
    主  文
甲○○無罪。
    理  由
一、公訴意旨略以：被告甲○○與告訴人乙○○素有嫌隙，竟基
    於恐嚇之犯意，於民國95年6 月底至7 月初間某日，致電告
    訴人之妹丙○○稱：「如乙○○再打電話予張于利（為被告
    之弟），將找黑道來打乙○○」等言詞，以此加害生命、身
    體之事，恐嚇告訴人，致生危害於告訴人之安全，因認被告
    涉犯刑法第305 條恐嚇危害安全罪嫌。
二、按不能證明被告犯罪或其行為不罰者，應諭知無罪之判決，
    刑事訴訟法第301 條第1 項定有明文。次按刑法第305 條所
    謂致生危害於安全，係指受惡害之通知者，因其恐嚇，生安
    全上之危險與實害而言（最高法院26年渝非字第15號判例意
    旨參照）。刑法第305 條恐嚇危害安全罪為結果犯，必行為
    人以加害生命、身體、自由、名譽、財產之事通知他人，其
    受通知者，心生畏懼，致危及其社會日常生活之安全感，始
    足成立，倘受實害通知人並未心生畏怖，其在社會日常生活
    之安全感，未因行為人告知加害內容而受影響，即與刑法恐
    嚇危害安全罪之構成要件有間。
三、公訴人認被告涉犯恐嚇危害安全罪，係以被告、告訴人及證
    人丙○○之陳述為其論據。訊據被告堅詞否認有何恐嚇犯行
    ，辯稱：伊致電丙○○轉知告訴人，勿再對伊及張于利為騷
    擾行為，並無恐嚇之言詞等語。經查：
  (一)按被告以外之人於審判外之言詞或書面陳述，除法律有規定
    者外，不得作為證據，刑事訴訟法第159 條第1 項定有明文
    。而被告以外之人於偵查中向檢察官所為之陳述，除顯有不
    可信之情況者外，得為證據，則為同法第159 條之1 第2 項
    所明定。經查：證人丙○○於偵查中向檢察官所為陳述，雖
    係被告以外之人於審判外之陳述，然其係經檢察官告知具結
    義務及偽證之處罰後，具結而為陳述，於本案亦無顯不可信
    之情況，自應認有證據能力。
  (二)告訴人於本院審理時具結證稱：「我妹妹（即丙○○）打電
    話給我，跟我說甲○○打電話給她，說我如果打電話給張于
    利，就要找黑道來找我。」等語（見本院96年7 月23日審判
    筆錄），與證人丙○○於檢察官訊問時具結證稱：「（問：
    你有無接獲甲○○的電話，內容為何？）有，她打很多通，
    她曾經在電話中有講要找黑道人士來打我姐姐（即告訴人）
    。」等語（見臺灣板橋地方法院檢察署95年度他字第7677號
    偵查卷宗第13頁），及於本院審理時結證：「被告說希望跟
    我姐姐解決這件事，如果不能解決，她要找黑道人士... 。
    」等語（見本院前揭審判筆錄），互核並無二致。且告訴人
    於95年11月6 日對被告提出恐嚇危害安全罪刑事告訴前之95
    年9 月2 日，即傳真予被告謂：「至於妳要找黑道對付我，
    我也會等著妳的黑道人如何來對付我。」等語，有被告所提
    傳真文件及臺灣板橋地方法院檢察署申告案件報告附卷可資
    佐證，若非被告先有前述惡害通知，告訴人何須以此答覆之
    。從而，被告曾致電丙○○稱：「將找黑道來打乙○○」等
    言詞之事實，應堪認定。被告空言否認上情，不足採信。
  (三)次以，被告於本院審理時供稱：「... 我只是打電話拜託她
    （丙○○）跟她姐姐（即告訴人）說不要到我公司貼大字報
    ... 。」等語（見本院96年7 月23日審判筆錄），參酌證人
    丙○○前開證述，被告於電話中所為「將找黑道來打乙○○
    」之惡害通知，係透過證人丙○○轉知告訴人，當以告訴人
    為受通知人，此不待言。而告訴人於本院審理時具結證稱：
    「我覺得沒有什麼好害怕，黑道來就大拚一場，死就死。」
    等語（見本院上開審判筆錄），且其於丙○○轉知被告將委
    託黑道人士介入後，猶以前揭傳真文件回應之，足認告訴人
    並未因被告所為之惡害通知而心生畏怖甚明。
四、綜上所述，告訴人聽聞被告透過丙○○轉達將找黑道人士出
    面後，既未因此心生畏懼，其日常生活之安全感，並未因被
    告告知加害內容而受影響，自不該當於刑法恐嚇危害安全罪
    之構成要件，核屬不罰。揆諸首開法條規定，應為被告無罪
    之諭知，用期適法。
據上論斷，應依刑事訴訟法第301 條第1 項，判決如主文。
本案經檢察官朱學瑛到庭執行職務。
中　　華　　民　　國　　96　　年　　8 　　月　　13　　日
                        刑事第三庭法　官  廖  怡  貞
上列正本證明與原本無異。
如不服本判決，應於判決送達後10日內，向本院提出上訴狀，上
訴於臺灣高等法院（須附繕本）。
                                  書記官  林  惠  齡
中　　華　　民　　國　　96　　年　　8 　　月　　17　　日
